---
title: "Obtendo Dados"
output: html_notebook
---

Esse notebook descreve o processo para obtenção das cotações das ações comercializadas na bolsa de valores de São Paulo (B3).

# Pacotes

A primeira escolha para obtenção dos dados seria o pacote `GetHFData`, mas o pacote não funciona mais desde o início de 2020:

> _2020-06-30 IMPORTANT: B3 closed the public access to the ftp site and, therefore, the package is not working. As far as I know, there is no expectation of any change in that status in the near future. I'm also not aware of any other source of HF data._


Então vamos usar o `quantmod`:

> _quantmod is an R package that provides a framework for quantitative financial modeling and trading. It provides a rapid prototyping environment that makes modeling easier by removing the repetitive workflow issues surrounding data management and visualization._

```{r}
library(quantmod)
```

# Quick Demo

Vamos obter as cotações da `VALE3`e dar uma olhada nos dados dos últimos 5 pregões.
```{r}
stock_code <- "VALE3.SA"
getSymbols(stock_code, src="yahoo")
tail(VALE3.SA)
```

É possível ver que o Yahoo nos retorna os dados de abertura, máxima, mínima, fechamento, volume e uma cotação "ajustada".

Vamos plotar a série para ver como a cotação se comporta ao longo do tempo.
```{r}
chartSeries(VALE3.SA)
```
Esta é toda a série da cotação da Vale. Desde sua entrada na bolsa em 2007 até o último pregão realizado.
